# 请教陈老师一个问题

提问人：zzczyz9998 时间：2022-03-13 16:15:46
陈老师，您好：
请教您一个问题
甲集团公司下面有若干个分公司和子公司， 2020 年 3 月 31 日将其中一家分公司乙公司无偿划转给了甲集团公司的母公司。 2019 年 3 月 31 日乙分公司的净资产如下：
资本公积 10000
盈余公积 500
未分配利润-2000
请问陈老师，甲集团公司在合并层面对于无偿划转出去的乙分公司，应该如何处置？
谢谢陈老师。

回答人：chenyiwei
甲集团公司在其合并报表中，应按照划出分公司的净资产依次冲减合并报表层面的资本公积（资本溢价或股本溢价）、盈余公积、未分配利润。冲减的顺序与该分公司自身报表中的权益结构无关。